【裁判字號】    95,上訴,942
【裁判日期】    950616
【裁判案由】    違反毒品危害防制條例
【裁判全文】
臺灣高等法院高雄分院刑事判決         95年度上訴字第942號
上  訴  人  臺灣高雄地方法院檢察署檢察官
被      告  甲○○
上列上訴人因被告違反毒品危害防制條例案件，不服臺灣高雄地
方法院94年度訴字第4386號中華民國95年3月31日第一審判決（
起訴案號：臺灣高雄地方法院檢察署94年度毒偵字第9146、9228
號及移送併案案號：95年度偵字第1462號），提起上訴 (移送本
院併案審理案號：同署95年度毒偵字第3577號），本院判決如下
：
    主  文
原判決撤銷。
甲○○連續施用第一級毒品，累犯，處有期徒刑捌月。扣案第一
級毒品海洛因壹包（含包裝袋，淨重零點壹公克，空包裝袋重
零點貳壹公克）及殘有第一級毒品海洛因之膠袋伍只、注射針筒
支，均沒收銷燬之；另扣案之注射針筒貳支，沒收。
    事  實
一、甲○○於民國88年間，因施用毒品案件，經臺灣高雄地方法
    院以88年度毒聲字第7053號裁定送強制戒治，於89年10月8
    日強制戒治期滿，經臺灣高雄地方法院檢察署檢察官以89年
    度戒毒偵字第1121號為不起訴處分。又於92年間，因施用毒
    品案件，經原審法院以92年度訴字第1804號判處有期徒刑8
    月，於93年10月25日執行完畢。詎仍不知悔改，復基於概括
    之犯意，自94年8 月間某日起至95年3 月19日某時止，連續
    在高雄縣燕巢鄉○○村○○路44號住處附近之田裡，以將第
    一級毒品海洛因置於注射針筒內注射入體內之方式，連續施
    用毒品海洛因多次，平均每日施用2 至3 次。嗣分別於(1)94
    年10月13日晚間8 時35分許，在高雄縣燕巢鄉○○村○○路
    「角宿墳墓」旁高楠幹燕51之1 號旁，為警查獲。(二)94年11
    月9 日上午11時30分許，在高雄縣燕巢鄉○○村○○路47號
    為警查獲，並扣得第一級毒品海洛因1 包（含包裝袋，淨重
    0.13公克，空包裝袋重0.21公克）、殘有海洛因之膠袋5 只
    、注射針筒1 支。(三)於95年1 月14日晚間8 時45分許，在高
    雄縣燕巢鄉○○村○○路31前為警臨檢查獲，並扣得殘有海
    洛因之注射針筒2 支。(四)嗣於95年2 月11日16時5 分許，在
    高雄縣岡山鎮○○○路長城羊肉店前，為警查獲，並扣得其
    所有預備供施用之注射針筒2 支。
二、案經高雄縣政府警察局岡山分局及鳳山分局報告台灣高雄地
    方法院檢察署檢察官偵查起訴，及移送本院併案審理。
    理  由
一、上揭事實，業據被告甲○○於原審及本院審理中坦承不諱（
    見原審卷第67頁、本院卷第36、37頁），並有疑似毒品海洛
    因1 包（含包裝袋，淨重0.13公克，空包裝袋重0.21公克）
    、殘有第一級毒品海洛因之膠袋5 只、殘有疑似毒品之注射
    針筒3 支、及其所有預備供施用之注射針筒2 支扣案可稽。
    又被告於94年10月13日、94年11月9 日、95年11月4 日、95
    年2 月11日為警查獲所採尿液，經檢驗結果，均呈嗎啡陽性
    反應，此有台灣檢驗科技股份有限公司濫用藥物尿液檢驗報
    告4 紙附卷可稽。另扣案之白色粉末經法務部調查局鑑定，
    確屬第一級毒品海洛因無誤（含包裝袋，淨重0.13公克，空
    包裝袋重0.21公克）；扣案之針筒3 支及膠袋5 只，經送高
    雄醫學大學附設中和紀念醫院鑑定，亦均呈第一級毒品海洛
    因反應，此分別有法務部調查局見鑑定通知書1 紙（見原審
    卷第20頁）、高雄醫學大學附設中和紀念醫院檢驗報告8 紙
    （見原審卷第23至28頁、71、72頁）在卷可資佐證，足認被
    告自白與事實相符。被告之上開自白核與事實相符，被告確
    有連續施用第一級毒品之犯行，堪以認定。
二、被告於88年間，因施用毒品案件，經原審法院以88年度毒聲
    字第7053號裁定強制戒治，於89年10月8 日強制戒治期滿，
    經臺灣高雄地方法院檢察署檢察官於89年10月31日以89年度
    戒毒偵字第11 21 號為不起訴處分之事實，有臺灣高等法院
    被告前案紀錄表一紙在卷可佐，其於強制戒治執行完畢釋放
    後，5 年內再犯，本件施用毒品犯行，事證已臻明確，自應
    依法論科。
三、按海洛因係毒品危害防制條例第2 條第2 項第1 款所明定之
    第一級毒品，不得持有及施用。核被告所為，係犯毒品危害
    防制條例第10條第1 項之施用第一級毒品罪。其持有第一級
    毒品之低度行為，為施用之高度行為所吸收，不另論罪。又
    其先後多次犯行，時間緊接，手段相同，觸犯同一罪名之罪
    ，顯係基於概括犯意反覆為之，應依連續犯之規定，以一罪
    論。檢察官雖僅就被告於94年10月14日凌晨0 時10分回溯24
    小時內之某時、及於94年11月9 日中午12時45分許回溯24小
    時內之某時（94年度毒偵字第9146號及9228號）之二次施用
    毒品海洛因之犯行起訴，惟其餘未起訴部分（檢察官移送原
    審併辦部分之95年度偵字第1462號卷部分即被告於95年1 月
    14日為警查獲之犯行、移送本院併案部分之95年度毒偵字第
    3577號卷之95年2 月11日為警查獲之犯行、及被告於原審及
    本院自承最後一次施用係95年3 月19日部分），雖未經起訴
    ，惟此部分既與前開起訴並經判決部分有連續犯之裁判上一
    罪關係，為起訴效力所及，本院自應一併予以審理。又被告
    前因施用毒品案件，經臺灣高雄地方法院以92年度訴字第18
    04號判處有期徒刑8 月，於93年10月25日執行完畢之事實，
    有台灣高等法院被告前案紀錄表一份在卷可稽，其於刑之執
    行完畢後5 年之內再犯本件有期徒刑以上之罪，為累犯，應
    依法加重其刑。
四、原審認被告罪證明確，予以論罪科刑，固非無見。惟查被告
    於95年2 月11日16時5 分許為警查獲時，所扣得之其所有預
    備供施用毒品之注射針筒2 支（即上開檢察官移送本院併辦
    部分），原審未及審酌，並予宣告沒收，尚有未洽。是檢察
    官上訴意旨，雖以原審未及審酌被告95年2 月11日為警查獲
    時之施用毒品及扣得注射筒2 支之犯行，指摘原判決不當，
    惟原判決既已於犯罪事實欄認定被告施用毒品之犯行至95年
    3 月19日止，惟其未及就扣得之注射針筒予以宣告沒收，檢
    察官此部分指摘為有理由，本院自應將原判決予以撤銷改判
    。爰審酌被告前有施用毒品犯罪前科，有臺灣高等法院被告
    前案紀錄表可憑，經觀察勒戒、強制戒治，仍未能戒除施用
    毒品惡習，再行施用第一級毒品，顯見其戒毒意志薄弱，惟
    其施用毒品直接戕害己身，未造成他人具體危害，犯後坦承
    犯行，態度良好，且原審判決已審酌被告施用毒品之期間至
    95年3 月19日等一切情狀，爰量處有期徒刑8 月。扣案之被
    告之持有白色粉末1 包，係屬第一級毒品海洛因（含包裝袋
    ，淨重0.13公克，空包裝袋重0.21公克），殘有毒品之膠袋
    5 只及注射針筒3 支，經鑑定亦含海洛因反應，因已與毒品
    海洛因難以析離，應視同海洛因之一部分而屬毒品，是上揭
    物品不論何人所有，均依毒品危害防制條例第18條第1 項前
    段，沒收銷燬之。至扣案之注射針筒2 支，係被告購買，預
    備供施用毒品之用惟未尚使用等情，已經被告於本院審理中
    供述在卷（見本院卷第37頁），是該注射筒2 支，係被告所
    有，且係供其預備施用海洛因所使用之物，已如上述，應依
    刑法第38條第1 項第2 款規定，宣告沒收。
據上論斷，應依刑事訴訟法第273 條之1 第1 項、第369 條第1
項前段、第364 條、第299 條第1 項前段，毒品危害防制條例第
10條第1 項、第18條第1 項前段，刑法第11條前段、第56條、第
47條、第38條第1 項第2 款，判決如主文。
本案經檢察官陳宗吟到庭執行職務。
中    華    民    國    95    年    6     月    16    日
                  刑事第四庭    審判長法  官  蕭權閔
                                      法  官  林水城
                                      法  官  黃蕙芳
以上正本證明與原本無異。
如不服本判決應於收受本判決後10日內向本院提出上訴書狀，其
未敘述上訴理由者，並得於提起上訴後10日內向本院補提理由書
狀（均須按他造當事人之人數附繕本）「切勿逕送上級法院」。
中    華    民    國    95    年    6     月    16    日
                                      書記官  呂素珍
附錄本件判決論罪科刑法條：
附錄：毒品危害防制條例第10條第1項
施用第一級毒品者，處 6 月以上 5 年以下有期徒刑。


司法院資訊處製作；財團法人民間司法改革基金會備份。
